臺灣高等法院臺中分院刑事判決
111年度上訴字第676號
上  訴  人
即  被  告  許荐洋


上列上訴人因傷害等案件，不服臺灣臺中地方法院110年度訴字
第17號中華民國111年1月27日第一審判決（起訴案號：臺灣臺中
地方檢察署109年度偵字第19981號），提起上訴，本院判決如下
：
    主  文
上訴駁回。
    事實及理由
一、本案經本院審理結果，認第一審判決認事用法及量刑均無不
    當，應予維持，並引用第一審判決書記載之犯罪事實、證據
    及理由（如附件）。
二、被告上訴意旨略以：㈠被告與配偶陳沛薰於民國107年1月28
    日登記結婚，告訴人為雙方共同好友亦曾參加婚禮，詎告訴
    人竟於一年後主動接近陳沛薰，誘其出遊、過夜，並有接吻
    、通姦等嚴重侵害被告配偶權之行為，此經臺灣臺中地方法
    院109年度中簡字第2730號判決確定在案，被告遭到好友與
    妻子雙重背叛，深受打擊，因此患有混合情緒及行為之適應
    障礙症，審酌被告犯罪之動機、所受刺激及告訴人係婚姻第
    三者等因素，原審宣告之刑期尚屬過重；㈡告訴人侵害被告
    配偶權甚鉅，事後卻毫無悔意，面對被告質問亦多次推由伊
    年邁父親出面協調，顯無任何成年人之擔當與羞愧，而被告
    僅係希冀得到告訴人真誠道歉，以揮去婚姻之陰影，惟自本
    案爆發至審理終結，告訴人始終未向被告悔悟或致歉，被告
    情感上實難一笑置之，並非出於重大惡意，被告現已坦認過
    錯，懇請鈞院念及被告於思慮、反省後改正態度，兼以告訴
    人所受傷勢尚輕等情，酌減刑責；㈢被告有父母及兩名未成
    年子女亟待扶養，易科新臺幣12萬元之罰金實為過高，倘令
    被告入監服刑，由於監獄中受刑人龍蛇雜處，恐致被告不堪
    遭社會大眾以有色眼光看待而沾染其他犯罪惡習，反與刑罰
    教育、導正犯罪者之目的背道而馳。請鈞院盱衡被告前未曾
    有故意犯罪而受有期徒刑之紀錄，此次觸法實因一時氣憤、
    失慮所致，請撤銷原判決，宣告缓刑或從輕量刑，以勵自新
    云云。
三、然查：
  ㈠按量刑之輕重，係屬事實審法院得依職權自由裁量之事項，
    苟於量刑時，已依行為人之責任為基礎，並斟酌刑法第57條
    各款所列情狀，而未逾越法定範圍，又未濫用其職權，即不
    得遽指為違法；且在同一犯罪事實與情節，如別無其他加重
    或減輕之原因，下級審量定之刑，亦無過重或失輕之不當情
    形，則上級審法院對下級審法院之職權行使，原則上應予尊
    重。
  ㈡本案原判決認被告犯刑法第277條第1項之傷害罪、第304條第
    1項之強制罪、第309條第2項之強暴犯公然侮辱罪及第305條
    之恐嚇危害安全罪之事證明確，並說明量刑之理由為：爰以
    行為人之責任為基礎，審酌被告因告訴人與其配偶陳沛薰有
    感情交往之事，卻不循正當管道解決糾紛，竟分別於犯罪事
    實欄一、二所載時間、地點，先對告訴人毆打、強迫剃髮及
    脫褲子、丟棄其機車鑰匙，再對告訴人出言恫嚇將毆打其之
    犯罪手段、動機、所生損害，暨被告之犯後態度，並未賠償
    告訴人所受損害，兼衡被告素行，自陳大學肄業之智識程度
    、曾從事服務生、加油站、蔬果批發之生活狀況等一切情狀
    ，各量處有期徒刑3月、拘役30日，並均諭知易科罰金之折
    算標準。經核原判決已具體斟酌刑法第57條各款所列情形而
    為量定，未逾法定刑之範圍，亦與罪刑相當原則、比例原則
    無違，要無輕重失衡或偏執一端之情形，被告上訴請求從輕
    量刑，其所執家庭狀況等，固值同情，然此非屬得以動搖原
    判決量刑之法定事由。又被告雖請求緩刑宣告，惟按緩刑之
    宣告，除應具備刑法第74條第1項所定條件外，並須有可認
    為以暫不執行刑罰為適當之情形，始得為之。是究竟有無可
    認為以暫不執行為適當而得宣告緩刑之情形存在，應就具體
    個案之情形，被告有無再犯之虞，及能否由於刑罰之宣告而
    策其自新等，加以審酌。再刑事被告如何量定其刑及是否宣
    告緩刑，為求個案裁判之妥當性，法律固賦與法官裁量權，
    但此項裁量權之行使，並非得以任意或自由為之，仍應受一
    般法律原則之拘束，即必須符合所適用法律授權之目的，並
    受法律秩序之理念、法律感情及慣例等所規範（最高法院96
    年度台上字第5616號、105年度台上字第226、252號裁判意
    旨得參）。查被告於警偵及原審否認犯行，態度非佳，且未
    與告訴人達成和解，取得原諒，本院認為被告並無暫不執行
    刑罰為適當之情事，自不宜宣告緩刑，原審未為緩刑之宣告
    ，核無不當。被告以其有父母子女賴其扶養，監獄內龍蛇雜
    處，且其非至惡之人，日後當謹言慎行等情，請求為緩刑之
    諭知，無從准許。
  ㈢被告在本院未提出其他有利之證據及辯解，僅上訴泛言請求
    從輕量刑、給予緩刑宣告，俱未依法指摘或表明第一審判決
    有何採證認事、用法或量刑等足以影響判決本旨之不當或違
    法而構成應予撤銷之情形，難認有據。
四、綜上所述，被告上訴指摘原判決量刑過重，為無理由，應予
    駁回。
五、被告於本院審理時經合法傳喚，無正當之理由不到庭，爰依
    刑事訴訟法第371條之規定，不待其陳述，逕行判決，併此
    敘明。
據上論斷，應依刑事訴訟法第371條、第368條、第373條，判決
如主文。
本案經檢察官胡宗鳴提起公訴，檢察官甲○○到庭執行職務。
中    華    民    國    111   年    5     月    12    日
          刑事第五庭　　審判長法　官　鄭　永　玉
　　　　　　　　　　　　　　　法　官　許　文　碩
　　　　　　　　　　　　　　　法　官　周　莉　菁
以上正本證明與原本無異。
傷害罪得上訴，其餘不得上訴。
如不服本判決應於收受送達後20日內向本院提出上訴書狀，其未
敘述上訴之理由者，並得於提起上訴後20日內向本院補提理由書
（均須按他造當事人之人數附繕本）「切勿逕送上級法院」。因
疫情而遲誤不變期間，得向法院聲請回復原狀。

                              書記官  王  朔  姿 
　　　　　　　　　　　　　
中　　華　　民　　國　　111 　年　　5 　　月　　12　　日